# BOT

提问人：airbit 时间：2013-12-16 17:23:41
刘版、陈版，二位好！
某大对BOT认为有如此准则差异，不明白该怎么理解，请二位版主帮忙指点迷津，谢谢！
“根据相关的国际会计准则以及国内准则的解释公告，国际会计准则适用建造合同的原则处理代建项目的建设，并于后期确认代建项目的营运收入时予以摊销，但中国会计准则则是比照自有无形资产购入进行会计处理，并于后期确认代建项目的营运收入时予以摊销，该事项存在会计确认的准则差异”

回答人：chenyiwei
这种说法有一定道理。因为在中国企业会计准则下，必须是项目公司自身提供了建造服务，才能在建设期间确认建造合同收入；如果项目公司把建造服务完全外包，则项目公司只能按照实际支付给承包商的工程款直接增加无形资产或金融资产的账面价值，IFRS下无此规定，项目公司无论是否直接由其自身提供了建造服务，由于其对整个基础设施的建造和运行承担总体责任，基于“总额法”的要求应在建设期间确认建造合同收入（实务中通常采用收入和成本金额相同的方法，以避免境内外准则下的净利润、净资产出现差异）。